臺灣新竹地方法院民事裁定  
110年度小上字第11號
上  訴  人  陳華煒  
被上訴人    夏目漱石社區管理委員會

法定代理人  孟憲玟  
上列當事人間請求給付管理費事件，上訴人對於中華民國110年1
月22日本院竹北簡易庭110年度竹北小字第19號小額訴訟事件第
一審判決提起上訴，本院裁定如下：
    主  文
上訴駁回。
第二審訴訟費用新臺幣壹仟伍佰元由上訴人負擔。
    理  由
一、按對於小額程序之第一審裁判，得上訴或抗告於管轄之地方
    法院，其審判以合議行之。對於前項第一審裁判之上訴或抗
    告，非以其違背法令為理由，不得為之。上訴狀內應記載上
    訴理由，表明下列各款事項：（一）原判決所違背之法令及
    具體內容。（二）依訴訟資料可認為原判決有違背法令之具
    體事實，民事訴訟法第436條之24、第436條之25分別定有明
    文。又依同法第436條之32第2項準用同法第468條、第469條
    第1款至第5款之規定，判決不適用法規或適用不當者，為違
    背法令；判決有同法第469條第1款至第5款情形之一者，為
    當然違背法令。是當事人就小額訴訟事件第一審判決提起上
    訴，如依同法第436條之32第2項準用同法第468條之規定，
    以原審判決有不適用法規或適用法規不當為理由時，其上訴
    狀或理由書應有具體之指摘，並揭示該法規之條項或其內容
    ；若係成文法以外之法則，則應揭示該法則之旨趣；倘為司
    法院解釋或判例，亦應揭示該判解之字號或其內容。如依同
    法第436條之32第2項準用同法第469條第1款至第5款之規定
    ，以原審判決有同法第469條第1款至第5款情形為理由時，
    其上訴狀或理由書，亦應揭示合於該條款之事實。倘上訴狀
    或理由書如未依此項方法表明，或其所表明者，顯與上開法
    條規定之情形不符時，即難認為已對原審判決之違背法令有
    具體之指摘，其上訴自難認為合法，有最高法院71年度台上
    字第314號判例意旨可資參照。
二、本件上訴人對原審小額訴訟之第一審判決提起上訴，核其上
    訴理由，無非略以：夏目漱石社區第一至五期住戶共168戶
    ，惟第一次區分所有權人會議僅出席57戶，依公寓大廈管理
    條例第28條規定，其出席未達法定人數，被上訴人之成立及
    核備程序自已違反上開規定，且上訴人於買受系爭房屋前後
    ，均未收受夏目漱石管理規約，及夏目漱石社區第七屆第十
    一次管理委員會自行決議將五期（墅自慢）納入全區亦已違
    反上開規定，爰依法提起上訴等語。
三、經查，本件上訴人對小額訴訟之第一審判決提起上訴，核其
    上訴理由之主張，係指稱被上訴人之成立未達法定出席人數
    而不合法，且其買賣前後未收到被上訴人社區規約之相關資
    料等語。然查，原審判決係斟酌全辯論意旨，就兩造所為主
    張抗辯，依調查證據之結果，認定:被上訴人已合法成立，
    且上訴人於交屋時給付之3萬元社區管理基金，其性質與社
    區管理費屬不同用途，難認得將住戶所繳付之公共基金用以
    扣抵管理費等情，經核原審前揭之認定於法並無何違誤。再
    者，觀以上訴人之上訴理由及內容，並未具體指摘原審判決
    有何不適用法規或適用不當之情形，復無指明所違背之法規
    、法則、司法解釋或最高法院判例，且就整體訴訟資料亦無
    從認定原判決有何違背法令之具體事實，難認已於上訴狀內
    依法表明原審判決如何具體違背法令，揆諸前揭說明，應認
    上訴人提起本件上訴，未具上訴之合法程式，其上訴難認為
    合法。是上訴人提起本件上訴，既未對原審判決有如何違背
    法令之處，為具體之表明，並未符合民事訴訟法第436條之2
    5所規定應表明之事項，揆諸首揭法條及說明，本件上訴為
    不合法，應依據民事訴訟法第436條之32第2項準用同法第44
    4條第1項以裁定駁回之，並確定上訴人應負擔之第二審訴訟
    費用額如主文第2項所示。
四、據上論結，本件上訴為不合法，依民事訴訟法第436條之32
    第1項、第2項、第444條第1項前段、第436條之19第1項、第
    95條、第78條，裁定如主文。
中　　華　　民　　國　　  110 　年　　3 　　月　　26  日
                  民事第二庭  審判長  法  官  鄭政宗
                                      法  官  陳麗芬
                                      法  官  周美玲
以上正本係照原本作成。
本裁定不得抗告。
中　　華　　民　　國　　 110 　年　　 3　　 月　　26　日
                                　　　書記官　黃志微